# 请教大家，关于买断代销模式收入的问题

提问人：AriaJi 时间：2020-07-23 21:33:02
在这样的模式下：跟代理商签订协议，代理方每年支付一定的代理费，可以代理销售 100 万元内的产品，实际销售价格可由代理商自定。销售额超过 100 万的部分，代理商需要跟委托方分成。
想问一下这样情况下，委托方的收入要怎么确认呢？
这样的做法可以吗：代理费作为预收账款，在收到代理商的销售清单时确认收入。协议期满，代理销售若未满 100万元，剩余金额一次确认收入？

回答人：chenyiwei
不清楚具体的业务模式，例如代理费与销售业务的关系、是否可退等。
如果代理费是固定金额，且一旦支付不可退还，则可以参考新收入准则第三十九条“无需退回的初始费”的相关规定处理，在后续代理期间内合理摊销，确认为销售商品的收入。
本企业需合理确定代理商和最终用户谁是本企业的“客户”，合理确定收入确认时点，以及归属代理商的利润是否需要、以及如何进行会计处理。
如果代理商属于买断式，则“实际销售价格可由代理商自定。销售额超过 100 万的部分，代理商需要跟委托方分成”的分成款应在有权收取且金额能够可靠计量时确认收入。